# 合并直接税费怎么进入成本了？

提问人：soibook 时间：2022-11-09 14:45:51

回答人：chenyiwei
与企业合并相关的直接交易费用（可明确识别为与发行权益性证券作为对价的发行费用除外）均在发生时计入当期损益。
同一控制下企业合并的直接费用应直接费用化的规定，在最早的《企业会计准则第 20 号——企业合并》中已有明确规定；非同一控制下企业合并相关交易费用最初是列入合并成本的，但在2010 年《企业会计准则解释第 4 号》发布后，根据其第一条规定，改为直接费用化。